【裁判字號】    89,簡上,266
【裁判日期】    900404
【裁判案由】    違反電信法
【裁判全文】
臺灣高雄地方法院刑事判決                          八十九年簡上字第二六六號
    上  訴  人
    即  被  告  甲○○
右列上訴人因違反電信法案件，不服台灣高雄地方法院高雄簡易庭八十九年十月二十
五日八十九年度雄簡字第一二七○號簡易判決（起訴案號：八十九年度偵字第一四五
九○號），提起上訴，本院判決如左：
    主  文
上訴駁回。
    事  實
一、甲○○未經許可，於八十九年四月十日，在高雄市新興區○○○路二五一號十一
    樓，擅自設置「亞洲廣播網電台」，發送ＦＭ九六‧六ＭＨＺ之射頻訊息，致干
    擾無線電波之合法使用者，頻率為九六‧三ＭＨＺ之中國廣播電台。嗣於同年六
    月十三日十五時五分許經警持檢察官核發之搜索票查獲，並扣得器材激勵器（Ｅ
    ＳＳＥＣＩ  ＥＸＣ二三  Ｃ／Ｎ七四一）、控制面板（ＥＳＳＥＣＩ  ＲＦＢ
    一五○一）、接收機（Ｒ─二○○○）及功率放大器（ＲＦＢ一五○一  Ｓ／Ｎ
    0000000）各一台。
二、案經高雄市政府警察局新興分局移送臺灣高雄地方法院檢察署檢察官偵查起訴。
    理  由
一、右揭事實，業據被告（即上訴人）甲○○於警訊及偵、審中坦承不諱，並有交通
    部電信總局非法電台及電波干擾處理報告表、電信總局南區電信監理部廣播電台
    電場強度干擾測試表在卷足稽，且有扣案之激勵器（ＥＳＳＥＣＩ  ＥＸＣ二三
      Ｃ／Ｎ七四一）、控制面板（ＥＳＳＥＣＩ  ＲＦＢ一五○一）、接收機（Ｒ
    ─二○○○）及功率放大器（ＲＦＢ一五○一  Ｓ／Ｎ0000000）各一台
    等物可資佐憑。故本案事證明確，被告犯行堪予認定。
二、核被告所為，係違反電信法第五十八條第一項之未經許可擅自設置電台，致干擾
    無線電波之合法使用者罪。扣案之激勵器（ＥＳＳＥＣＩ  ＥＸＣ二三  Ｃ／Ｎ
    七四一）、控制面板（ＥＳＳＥＣＩ  ＲＦＢ一五○一）、接收機（Ｒ─二○○
    ○）及功率放大器（ＲＦＢ一五○一  Ｓ／Ｎ0000000）各一台等物，為
    供被告設置上開電台及發射射頻信息使用之器材，業據被告供承在卷，爰依電信
    法第六十條之規定，無論屬於被告與否，均併予宣告沒收。原審認被告罪證明確
    ，因而適用電信法第五十八條第一項、第六十條、刑法第十一條、第四十二條第
    二項、第三項、罰金罰鍰提高標準條例第二條、現行法規所定貨幣單位折算新臺
    幣條例第二條之規定予以論科，量處被告罰金新臺幣五十萬元，並諭知易服勞役
    之折算標準，其認事用法，並無不合，量刑亦屬妥適。被告上訴意旨空言指摘原
    判決量刑不當，為無理由，應予駁回。
據上論斷，應依刑事訴訟法第四百五十五條之一第一項、第三項、第三百六十八條，
判決如主文。
中      華      民      國      九十      年      四      月     四     日
                                  臺灣高雄地方法院刑事第二庭
                                      審判長法  官  黃三友
                                            法  官  施柏宏
                                            法  官  李代昌
右正本證明與原本無異。
不得上訴。
                                            書記官  吳月華
中      華      民      國      九十      年      四      月     六     日


司法院資訊處製作；財團法人民間司法改革基金會備份。
